臺灣高雄地方法院行政訴訟判決　　　　　 110年度交字第89號
原　　　告　胡美雲　
被　　　告　高雄市政府交通局

代　表　人　張淑娟　
上列當事人間交通裁決事件，原告不服被告民國110 年3 月2 日
高市交裁字第32-B00000000號裁決，提起行政訴訟，本院判決如
下：
    主  文
原告之訴駁回。
訴訟費用新臺幣參佰元由原告負擔。
    事實及理由
一、程序事項：本件為交通裁決事件，依兩造所述各節及卷內資
    料所示，本件事證已臻明確，本院認無經言詞辯論之必要，
    爰依行政訴訟法第237 條之7 之規定，不經言詞辯論而為判
    決。
二、事實概要：原告於民國110 年2 月2 日13時16分許騎乘車牌
    號碼000-0000號普通重型機車（下稱系爭機車），在高雄市
    ○○區○○○路000 號對面，因有「停車位置不依規定」之
    違規行為，經高雄市政府警察局交通警察大隊第二中隊（下
    稱舉發機關）員警填掣高市警交字第B00000000 號舉發違反
    道路交通管理事件通知單（下稱舉發通知單）逕行舉發。嗣
    原告於應到案日期前之110 年2 月 3日向被告陳述不服，經
    被告函詢舉發機關後，認原告確有上揭違規行為，乃依道路
    交通管理處罰條例（下稱處罰條例）第56條第1 項第9 款規
    定，於110 年3 月2 日開立高市交裁字第32-B00000000號裁
    決書（下稱原處分），裁處原告「罰鍰新臺幣（下同）600
    元」（罰鍰已繳納）。原告不服，遂提起行政訴訟。
三、原告主張：伊將系爭機車停在停車格內後去參加舞蹈課程，
    然於結束舞蹈課程後至停車格內未發現系爭機車，經瞭解系
    爭車輛已遭拖吊，實不知由何人吊至停車格以外之位置，致
    誤遭拖吊，實屬冤枉等語。並聲明：原處分撤銷。
四、被告則以：經檢視採證相片可見，系爭車輛停放位置係位於
    高雄市政府四維辦公室後門(苓雅一路)右側之人行道上，並
    未停在停車格位內，要無疑義；又處罰條例科處行政罰事件
    ，依據公法爭議之舉證責任分配法則，固應先由行政機關就
    其業已履踐相關正當法律裎序，以及人民應受處罰之客觀違
    反法令行為，負證明之責，惟原告就行政機關已為相當證明
    之前開事項，若主張欠缺主觀歸責條件或為其他抗辯，亦須
    就其所辯提出反證。是縱原告自認「機車停在停車格被移走
    」，惟原告於知悉上情後迄今均未依提供相關證據反駁該舉
    發通知單之有效性並獲致無違規責任之法律效果，自難單以
    原告對於法規命令之個人見解即率以推翻員警證述內容。是
    原告於前揭時間、地點既有「停車位置不依規定」之違規事
    實，被告據以裁處，洵無不合等語，資為抗辯。並聲明：原
    告之訴駁回。
五、本院之判斷：
  ㈠按「汽車駕駛人停車時，有下列情形之一者，處600 元以上
    1,200 元以下罰鍰：9 、停車時間、位置、方式、車種不依
    規定。」處罰條例第56條第1 項第9 款定有明文。次按「汽
    車停車時，應依下列規定：15、停車時間、位置、方式及車
    種，如公路主管機關、市區道路主管機關或警察機關有特別
    規定時，應依其規定。」道路交通安全規則第112 條第1 項
    第15款亦定有明文。
  ㈡經查，原告有事實概要欄所載之交通違規行為一節，有被告
    提出之高雄市政府警察局交通警察大隊110 年2 月19日高市
    警交執字第11070317100 號函及採證照片附卷等附卷可稽。
    故原告之違規事實，洵堪認定。至原告雖主張伊將系爭機車
    停在停車格內後去參加舞蹈課程，然於結束舞蹈課程後至停
    車格內未發現系爭機車，經瞭解系爭車輛已遭拖吊，實不知
    由何人吊至停車格以外之位置，致誤遭拖吊，實屬冤枉云云
    ，惟按行政訴訟法第136 條準用民事訴訟法第277 條規定：
    「當事人主張有利於己之事實者，就其事實有舉證之責任。
    但法律別有規定，或依其情形顯失公平者，不在此限。」原
    告應就系爭機車停置於停車格內而遭人移動之事實，依法負
    舉證責任，然原告迄今無法提出任何具體證據足以證明上開
    事實，且本院亦查無證據可資證明。則原告所主張之該事實
    乃陷於真偽不明，故作舉證責任之分配，仍應由原告負擔不
    利益之結果，是本院難認原告此一主張為真實。
  ㈢綜上所述，原告於上述時、地確有「停車位置不依規定車」
    之違規行為，被告依處罰條例第56條第1 項第9 款規定，以
    原處分裁處原告罰鍰600 元（罰鍰已繳納），於法有據。原
    告訴請撤銷，為無理由，應予駁回。
六、本件判決基礎已臻明確，兩造其餘攻防方法及訴訟資料經本
    院斟酌後，核與判決結果不生影響，不另一一論述，併此敘
    明。
七、本件第一審裁判費為300 元，應由原告負擔，爰確定第一審
    訴訟費用額如主文第2 項所示。
據上論結，本件原告之訴為無理由，依行政訴訟法第237 條之7
、第237 條之8 第1 項、第237 條之9 第1 項、第236 條、第98
條第1 項本文，判決如主文。
中    華    民    國  110     年    10    月    29    日
                  行政訴訟庭  法  官  吳文婷
上為正本係照原本作成。
如不服本判決，應於判決送達後20日內，向本院提出上訴狀並表
明上訴理由（原判決所違背之法令及其具體內容或依訴訟資料可
認為原判決有違背法令之具體事實），其未載明上訴理由者，應
於提出上訴後 20 日內向本院補提理由書（上訴狀及上訴理由書
均須按他造人數附繕本，如未按期補提上訴理由書，則逕予駁回
上訴），並應繳納上訴裁判費新臺幣 750 元。
中    華    民    國   110    年    10    月    29    日
                              書記官  洪嘉慧